# 请教陈版关于商场赠券的会计处理问题

提问人：malihuan 时间：2012-06-29 11:57:49
某商场为了促销向消费者免费派发购物优惠券,规定商品价格的40%可以用优惠券来抵扣.请问优惠券抵扣部分需要确认收入么?如果需要,如果决定其入账价值?

回答人：chenyiwei
回复 malihuan 的帖子
首先要关注：该赠券是完全无条件的（所谓“来就送”），还是在顾客消费时采用返券方式赠送但要求在以后消费时才能抵用的（即，顾客获得赠券以消费一定金额为前提，类似于奖励积分性质）？
后一种情况，应按《讲解 2010 》第十五章和IFRIC 13规定的奖励积分（顾客忠诚度计划）会计处理方式处理。 对于前一种情况，商场在发出赠券时仅仅是一种提供未来折扣的承诺，但能否享受折扣取决于顾客在赠券有效期内是否发生消费行为，因此在派发赠券时尚不存在一项需确认为负债的现时义务，只需对赠券的发放、回收和失效作账外备查登记。顾客在有效期内消费抵用时，按商业折扣原则处理，按折扣后实际收取的价款确认销售收入。